apertium-rus.rus.dix
    <pardef n="ноч/ь__n_f_nn">
      <e><p><l>ь</l><r>ь<s n="n"/><s n="f"/><s n="nn"/><s n="sg"/><s n="nom"/></r></p></e>
      <e><p><l>ь</l><r>ь<s n="n"/><s n="f"/><s n="nn"/><s n="sg"/><s n="acc"/></r></p></e>
      <e><p><l>и</l><r>ь<s n="n"/><s n="f"/><s n="nn"/><s n="sg"/><s n="gen"/></r></p></e>
      <e><p><l>и</l><r>ь<s n="n"/><s n="f"/><s n="nn"/><s n="sg"/><s n="dat"/></r></p></e>
      <e><p><l>ью</l><r>ь<s n="n"/><s n="f"/><s n="nn"/><s n="sg"/><s n="ins"/></r></p></e>
      <e><p><l>и</l><r>ь<s n="n"/><s n="f"/><s n="nn"/><s n="sg"/><s n="prp"/></r></p></e>
      <e><p><l>и</l><r>ь<s n="n"/><s n="f"/><s n="nn"/><s n="pl"/><s n="nom"/></r></p></e>
      <e><p><l>и</l><r>ь<s n="n"/><s n="f"/><s n="nn"/><s n="pl"/><s n="acc"/></r></p></e>
      <e><p><l>ей</l><r>ь<s n="n"/><s n="f"/><s n="nn"/><s n="pl"/><s n="gen"/></r></p></e>
      <e><p><l>ам</l><r>ь<s n="n"/><s n="f"/><s n="nn"/><s n="pl"/><s n="dat"/></r></p></e>
      <e><p><l>ами</l><r>ь<s n="n"/><s n="f"/><s n="nn"/><s n="pl"/><s n="ins"/></r></p></e>
      <e><p><l>ах</l><r>ь<s n="n"/><s n="f"/><s n="nn"/><s n="pl"/><s n="prp"/></r></p></e>
    </pardef>
  
    <pardef n="гус/ь__n_m_an">
      <e><p><l>ь</l><r>ь<s n="n"/><s n="m"/><s n="aa"/><s n="sg"/><s n="nom"/></r></p></e>
      <e><p><l>я</l><r>ь<s n="n"/><s n="m"/><s n="aa"/><s n="sg"/><s n="acc"/></r></p></e>
      <e><p><l>я</l><r>ь<s n="n"/><s n="m"/><s n="aa"/><s n="sg"/><s n="gen"/></r></p></e>
      <e><p><l>ю</l><r>ь<s n="n"/><s n="m"/><s n="aa"/><s n="sg"/><s n="dat"/></r></p></e>
      <e><p><l>ем</l><r>ь<s n="n"/><s n="m"/><s n="aa"/><s n="sg"/><s n="ins"/></r></p></e>
      <e><p><l>е</l><r>ь<s n="n"/><s n="m"/><s n="aa"/><s n="sg"/><s n="prp"/></r></p></e>
      <e><p><l>и</l><r>ь<s n="n"/><s n="m"/><s n="aa"/><s n="pl"/><s n="nom"/></r></p></e>
      <e><p><l>ей</l><r>ь<s n="n"/><s n="m"/><s n="aa"/><s n="pl"/><s n="acc"/></r></p></e>
      <e><p><l>ей</l><r>ь<s n="n"/><s n="m"/><s n="aa"/><s n="pl"/><s n="gen"/></r></p></e>
      <e><p><l>ям</l><r>ь<s n="n"/><s n="m"/><s n="aa"/><s n="pl"/><s n="dat"/></r></p></e>
      <e><p><l>ями</l><r>ь<s n="n"/><s n="m"/><s n="aa"/><s n="pl"/><s n="ins"/></r></p></e>
      <e><p><l>ях</l><r>ь<s n="n"/><s n="m"/><s n="aa"/><s n="pl"/><s n="prp"/></r></p></e>
    </pardef>
  
    <pardef n="кот/енок__n_m_an">
      <e><p><l>ёнок</l><r>енок<s n="n"/><s n="m"/><s n="aa"/><s n="sg"/><s n="nom"/></r></p></e>
      <e><p><l>ёнка</l><r>енок<s n="n"/><s n="m"/><s n="aa"/><s n="sg"/><s n="acc"/></r></p></e>
      <e><p><l>ёнка</l><r>енок<s n="n"/><s n="m"/><s n="aa"/><s n="sg"/><s n="gen"/></r></p></e>
      <e><p><l>ёнку</l><r>енок<s n="n"/><s n="m"/><s n="aa"/><s n="sg"/><s n="dat"/></r></p></e>
      <e><p><l>ёнком</l><r>енок<s n="n"/><s n="m"/><s n="aa"/><s n="sg"/><s n="ins"/></r></p></e>
      <e><p><l>ёнке</l><r>енок<s n="n"/><s n="m"/><s n="aa"/><s n="sg"/><s n="prp"/></r></p></e>
      <e><p><l>ята</l><r>енок<s n="n"/><s n="m"/><s n="aa"/><s n="pl"/><s n="nom"/></r></p></e>
      <e><p><l>ят</l><r>енок<s n="n"/><s n="m"/><s n="aa"/><s n="pl"/><s n="acc"/></r></p></e>
      <e><p><l>ят</l><r>енок<s n="n"/><s n="m"/><s n="aa"/><s n="pl"/><s n="gen"/></r></p></e>
      <e><p><l>ятам</l><r>енок<s n="n"/><s n="m"/><s n="aa"/><s n="pl"/><s n="dat"/></r></p></e>
      <e><p><l>ятами</l><r>енок<s n="n"/><s n="m"/><s n="aa"/><s n="pl"/><s n="ins"/></r></p></e>
      <e><p><l>ятах</l><r>енок<s n="n"/><s n="m"/><s n="aa"/><s n="pl"/><s n="prp"/></r></p></e>
    </pardef>
  
    <pardef n="газет/а__n_f_nn">
      <e><p><l>а</l><r>а<s n="n"/><s n="f"/><s n="nn"/><s n="sg"/><s n="nom"/></r></p></e>
      <e><p><l>у</l><r>а<s n="n"/><s n="f"/><s n="nn"/><s n="sg"/><s n="acc"/></r></p></e>
      <e><p><l>ы</l><r>а<s n="n"/><s n="f"/><s n="nn"/><s n="sg"/><s n="gen"/></r></p></e>
      <e><p><l>е</l><r>а<s n="n"/><s n="f"/><s n="nn"/><s n="sg"/><s n="dat"/></r></p></e>
      <e><p><l>ой</l><r>а<s n="n"/><s n="f"/><s n="nn"/><s n="sg"/><s n="ins"/></r></p></e>
      <e><p><l>е</l><r>а<s n="n"/><s n="f"/><s n="nn"/><s n="sg"/><s n="prp"/></r></p></e>
      <e><p><l>ы</l><r>а<s n="n"/><s n="f"/><s n="nn"/><s n="pl"/><s n="nom"/></r></p></e>
      <e><p><l>ы</l><r>а<s n="n"/><s n="f"/><s n="nn"/><s n="pl"/><s n="acc"/></r></p></e>
      <e><p><l></l><r>а<s n="n"/><s n="f"/><s n="nn"/><s n="pl"/><s n="gen"/></r></p></e>
      <e><p><l>ам</l><r>а<s n="n"/><s n="f"/><s n="nn"/><s n="pl"/><s n="dat"/></r></p></e>
      <e><p><l>ами</l><r>а<s n="n"/><s n="f"/><s n="nn"/><s n="pl"/><s n="ins"/></r></p></e>
      <e><p><l>ах</l><r>а<s n="n"/><s n="f"/><s n="nn"/><s n="pl"/><s n="prp"/></r></p></e>
    </pardef>
  
    <pardef n="л/егкое__n_nt_nn">
      <e><p><l>ёгкое</l><r>егкое<s n="n"/><s n="nt"/><s n="nn"/><s n="sg"/><s n="nom"/></r></p></e>
      <e><p><l>ёгкое</l><r>егкое<s n="n"/><s n="nt"/><s n="nn"/><s n="sg"/><s n="acc"/></r></p></e>
      <e><p><l>ёгкого</l><r>егкое<s n="n"/><s n="nt"/><s n="nn"/><s n="sg"/><s n="gen"/></r></p></e>
      <e><p><l>ёгкому</l><r>егкое<s n="n"/><s n="nt"/><s n="nn"/><s n="sg"/><s n="dat"/></r></p></e>
      <e><p><l>ёгким</l><r>егкое<s n="n"/><s n="nt"/><s n="nn"/><s n="sg"/><s n="ins"/></r></p></e>
      <e><p><l>ёгком</l><r>егкое<s n="n"/><s n="nt"/><s n="nn"/><s n="sg"/><s n="prp"/></r></p></e>
      <e><p><l>ёгкие</l><r>егкое<s n="n"/><s n="nt"/><s n="nn"/><s n="pl"/><s n="nom"/></r></p></e>
      <e><p><l>ёгкие</l><r>егкое<s n="n"/><s n="nt"/><s n="nn"/><s n="pl"/><s n="acc"/></r></p></e>
      <e><p><l>ёгких</l><r>егкое<s n="n"/><s n="nt"/><s n="nn"/><s n="pl"/><s n="gen"/></r></p></e>
      <e><p><l>ёгким</l><r>егкое<s n="n"/><s n="nt"/><s n="nn"/><s n="pl"/><s n="dat"/></r></p></e>
      <e><p><l>ёгкими</l><r>егкое<s n="n"/><s n="nt"/><s n="nn"/><s n="pl"/><s n="ins"/></r></p></e>
      <e><p><l>ёгких</l><r>егкое<s n="n"/><s n="nt"/><s n="nn"/><s n="pl"/><s n="prp"/></r></p></e>
    </pardef>
  
    <pardef n="учител/ь__n_m_an">
      <e><p><l>ь</l><r>ь<s n="n"/><s n="m"/><s n="aa"/><s n="sg"/><s n="nom"/></r></p></e>
      <e><p><l>я</l><r>ь<s n="n"/><s n="m"/><s n="aa"/><s n="sg"/><s n="acc"/></r></p></e>
      <e><p><l>я</l><r>ь<s n="n"/><s n="m"/><s n="aa"/><s n="sg"/><s n="gen"/></r></p></e>
      <e><p><l>ю</l><r>ь<s n="n"/><s n="m"/><s n="aa"/><s n="sg"/><s n="dat"/></r></p></e>
      <e><p><l>ем</l><r>ь<s n="n"/><s n="m"/><s n="aa"/><s n="sg"/><s n="ins"/></r></p></e>
      <e><p><l>е</l><r>ь<s n="n"/><s n="m"/><s n="aa"/><s n="sg"/><s n="prp"/></r></p></e>
      <e><p><l>я</l><r>ь<s n="n"/><s n="m"/><s n="aa"/><s n="pl"/><s n="nom"/></r></p></e>
      <e><p><l>ей</l><r>ь<s n="n"/><s n="m"/><s n="aa"/><s n="pl"/><s n="acc"/></r></p></e>
      <e><p><l>ей</l><r>ь<s n="n"/><s n="m"/><s n="aa"/><s n="pl"/><s n="gen"/></r></p></e>
      <e><p><l>ям</l><r>ь<s n="n"/><s n="m"/><s n="aa"/><s n="pl"/><s n="dat"/></r></p></e>
      <e><p><l>ями</l><r>ь<s n="n"/><s n="m"/><s n="aa"/><s n="pl"/><s n="ins"/></r></p></e>
      <e><p><l>ях</l><r>ь<s n="n"/><s n="m"/><s n="aa"/><s n="pl"/><s n="prp"/></r></p></e>
    </pardef>
  

    <e lm="благодетель"><i>благодетел</i><par n="гус/ь__n_m_an"/></e>
    <e lm="вепрь"><i>вепр</i><par n="гус/ь__n_m_an"/></e>
    <e lm="водитель"><i>водител</i><par n="гус/ь__n_m_an"/></e>
    <e lm="возбудитель"><i>возбудител</i><par n="гус/ь__n_m_an"/></e>
    <e lm="воспитатель"><i>воспитател</i><par n="гус/ь__n_m_an"/></e>
    <e lm="газета"><i>газет</i><par n="газет/а__n_f_nn"/></e>
    <e lm="гоголь"><i>гогол</i><par n="гус/ь__n_m_an"/></e>
    <e lm="голубь"><i>голуб</i><par n="гус/ь__n_m_an"/></e>
    <e lm="гость"><i>гост</i><par n="гус/ь__n_m_an"/></e>
    <e lm="государь"><i>государ</i><par n="гус/ь__n_m_an"/></e>
    <e lm="гусь"><i>гус</i><par n="гус/ь__n_m_an"/></e>
    <e lm="деятель"><i>деятел</i><par n="гус/ь__n_m_an"/></e>
    <e lm="жертвователь"><i>жертвовател</i><par n="гус/ь__n_m_an"/></e>
    <e lm="житель"><i>жител</i><par n="гус/ь__n_m_an"/></e>
    <e lm="законодатель"><i>законодател</i><par n="гус/ь__n_m_an"/></e>
    <e lm="заместитель"><i>заместител</i><par n="гус/ь__n_m_an"/></e>
    <e lm="заседатель"><i>заседател</i><par n="гус/ь__n_m_an"/></e>
    <e lm="заявитель"><i>заявител</i><par n="гус/ь__n_m_an"/></e>
    <e lm="вдохновитель"><i>вдохновител</i><par n="гус/ь__n_m_an"/></e>
    <e lm="зверь"><i>звер</i><par n="гус/ь__n_m_an"/></e>
    <e lm="зритель"><i>зрител</i><par n="гус/ь__n_m_an"/></e>
    <e lm="избавитель"><i>избавител</i><par n="гус/ь__n_m_an"/></e>
    <e lm="избиратель"><i>избирател</i><par n="гус/ь__n_m_an"/></e>
    <e lm="издатель"><i>издател</i><par n="гус/ь__n_m_an"/></e>
    <e lm="изобретатель"><i>изобретател</i><par n="гус/ь__n_m_an"/></e>
    <e lm="искатель"><i>искател</i><par n="гус/ь__n_m_an"/></e>
    <e lm="исполнитель"><i>исполнител</i><par n="гус/ь__n_m_an"/></e>
    <e lm="исследователь"><i>исследовател</i><par n="гус/ь__n_m_an"/></e>
    <e lm="книгоиздатель"><i>книгоиздател</i><par n="гус/ь__n_m_an"/></e>
    <e lm="котенок"><i>кот</i><par n="кот/енок__n_m_an"/></e>
    <e lm="легкое"><i>л</i><par n="л/егкое__n_nt_nn"/></e>
    <e lm="лось"><i>лос</i><par n="гус/ь__n_m_an"/></e>
    <e lm="любитель"><i>любител</i><par n="гус/ь__n_m_an"/></e>
    <e lm="медведь"><i>медвед</i><par n="гус/ь__n_m_an"/></e>
    <e lm="мститель"><i>мстител</i><par n="гус/ь__n_m_an"/></e>
    <e lm="мыслитель"><i>мыслител</i><par n="гус/ь__n_m_an"/></e>
    <e lm="наблюдатель"><i>наблюдател</i><par n="гус/ь__n_m_an"/></e>
    <e lm="нарушитель"><i>нарушител</i><par n="гус/ь__n_m_an"/></e>
    <e lm="настоятель"><i>настоятел</i><par n="гус/ь__n_m_an"/></e>
    <e lm="неприятель"><i>неприятел</i><par n="гус/ь__n_m_an"/></e>
    <e lm="носитель"><i>носител</i><par n="гус/ь__n_m_an"/></e>
    <e lm="ночь"><i>ноч</i><par n="ноч/ь__n_f_nn"/></e>
    <e lm="обладатель"><i>обладател</i><par n="гус/ь__n_m_an"/></e>
    <e lm="обозреватель"><i>обозревател</i><par n="гус/ь__n_m_an"/></e>
    <e lm="олень"><i>олен</i><par n="гус/ь__n_m_an"/></e>
    <e lm="основатель"><i>основател</i><par n="гус/ь__n_m_an"/></e>
    <e lm="охранитель"><i>охранител</i><par n="гус/ь__n_m_an"/></e>
    <e lm="писатель"><i>писател</i><par n="гус/ь__n_m_an"/></e>
    <e lm="победитель"><i>победител</i><par n="гус/ь__n_m_an"/></e>
    <e lm="повелитель"><i>повелител</i><par n="гус/ь__n_m_an"/></e>
    <e lm="покупатель"><i>покупател</i><par n="гус/ь__n_m_an"/></e>
    <e lm="пользователь"><i>пользовател</i><par n="гус/ь__n_m_an"/></e>
    <e lm="посетитель"><i>посетител</i><par n="гус/ь__n_m_an"/></e>
    <e lm="последователь"><i>последовател</i><par n="гус/ь__n_m_an"/></e>
    <e lm="потребитель"><i>потребител</i><par n="гус/ь__n_m_an"/></e>
    <e lm="почитатель"><i>почитател</i><par n="гус/ь__n_m_an"/></e>
    <e lm="правитель"><i>правител</i><par n="гус/ь__n_m_an"/></e>
    <e lm="предатель"><i>предател</i><par n="гус/ь__n_m_an"/></e>
    <e lm="председатель"><i>председател</i><par n="гус/ь__n_m_an"/></e>
    <e lm="представитель"><i>представител</i><par n="гус/ь__n_m_an"/></e>
    <e lm="приятель"><i>приятел</i><par n="гус/ь__n_m_an"/></e>
    <e lm="работодатель"><i>работодател</i><par n="гус/ь__n_m_an"/></e>
    <e lm="распорядитель"><i>распорядител</i><par n="гус/ь__n_m_an"/></e>
    <e lm="руководитель"><i>руководител</i><par n="гус/ь__n_m_an"/></e>
    <e lm="свидетель"><i>свидетел</i><par n="гус/ь__n_m_an"/></e>
    <e lm="слесарь"><i>слесар</i><par n="гус/ь__n_m_an"/></e>
    <e lm="спасатель"><i>спасател</i><par n="гус/ь__n_m_an"/></e>
    <e lm="строитель"><i>строител</i><par n="гус/ь__n_m_an"/></e>
    <e lm="товаропроизводитель"><i>товаропроизводител</i><par n="гус/ь__n_m_an"/></e>
    <e lm="учитель"><i>учител</i><par n="учител/ь__n_m_an"/></e>
    <e lm="читатель"><i>читател</i><par n="гус/ь__n_m_an"/></e>
<e lm="нападка"><i>нападк</i><par n="газет/а__n_f_nn"/></e>
    <e lm="ярь"><i>яр</i><par n="ноч/ь__n_f_nn"/></e>
    <e lm="грамота"><i>грамот</i><par n="газет/а__n_f_nn"/></e>
